臺灣板橋地方法院刑事判決　　　　　　94年度簡上字第344號
上　訴　人
即　被　告　甲○○
上列上訴人因偽造文書案件，不服本院 94 年度簡字第 642號，
中華民國 94 年 5 月12日第一審判決（聲請簡易判決處刑案號
：93 年度偵緝字第 1976 號）提起上訴，本院管轄之第二審合
議庭判決如下：
    主  文
原判決撤銷。
甲○○行使偽造私文書，足以生損害於公眾及他人，處有期徒刑
貳月，如易科罰金，以佰元折算壹日。臺北縣警察局編號Ｃ0
0000000號舉發違反道路交通管理事件通知單上偽造之「
邱義勇」署押壹枚沒收；又連續行使偽造私文書，足以生損害於
公眾及他人，處有期徒刑月，如易科罰金，以佰元折算壹日
。臺北縣警察局編號Ｃ0000000號、Ｃ00000000
號舉發違反道路交通管理事件通知單上偽造之「邱義勇」署押各
壹枚均沒收。應執行有期徒刑肆月，如易科罰金，以佰元折算
壹日。臺北縣警察局編號Ｃ00000000號、Ｃ00000
00號、Ｃ00000000號舉發違反道路交通管理事件通知
單上偽造之「邱義勇」署押各壹枚均沒收。
    事  實
一、甲○○前於民國八十五年間因詐欺案件，經本院於八十六年
    二月二十一日以八十六年度易字第二五三號判處有期徒刑一
    年，經臺灣高等法院於八十六年七月三十一日以八十六年度
    上易字第三八七五號撤銷原判決，改判處有期徒刑五月確定
    （該案並未執行，經通緝後於九十二年十月三十一日時效完
    成，不構成累犯）。詎其不知悛悔，於九十年九月十四日下
    午六時四十七分許，在臺北縣新店市○○街、吉安街口，因
    違規擺設攤位，遭臺北縣政府警察局新店分局警員舉發時，
    為逃避查緝，竟基於行使偽造私文書之故意，在警員當場簽
    發臺北縣警察局編號Ｃ00000000號舉發違反道路交
    通管理事件通知單（下稱舉發通知單）「收受通知聯者簽章
    」欄上，偽造「邱義勇」之署押一枚，以表示係由邱義勇收
    受該舉發通知單之私文書後，交予警員而行使之，足以生損
    害於邱義勇（聲請簡易判決處刑書誤載為義勇）及警察機關
    對於執行違反道路交通事件裁決之正確性。又甲○○另基於
    行使偽造文書之概括犯意，分別於九十一年八月五日下午二
    時十五分許，在臺北縣新店市○○街口，及於同年十月三日
    下午五時許，在臺北縣新店市○○街二十六號前，再因違規
    擺設攤位，先後遭臺北縣政府警察局新店分局警員舉發時，
    復分別在警員當場簽發編號Ｃ00000000號、Ｃ00
    000000號舉發通知單「收受通知聯者簽章」欄上，各
    偽造「邱義勇」之署名一枚，以表示由邱義勇收受該舉發通
    知單之私文書後，交予警員而行使之，亦足以生損害於邱義
    勇及警察機關對於執行違反道路交通事件裁決之正確性。
二、案經臺北縣政府警察局新店分局移送臺灣板橋地方法院檢察
    署偵查後聲請簡易判決處刑。
    理  由
一、訊據被告對於上揭事實，坦承不諱，核與被害人邱義勇之子
    乙○○於偵查中指述情節相符。此外，並有臺北縣政府警察
    局新店分局九十二年十一月十七日店警交裁字第０九二００
    四九一五六號函、同局九十四年四月八日北縣警店交裁字第
    ０九四００一二七０九號函暨所附同局九十二年九月二十二
    日店警交裁字第０九二００四０五四九號函、同局九十二年
    十月七日店警交裁字第０九二００四二四七八號函、同局違
    反道路交通管理事件裁決書、前述舉發通知單影本、劃撥收
    據影本、臺北縣政府自行收納款項統一收據、邱義勇申訴函
    、申訴交辦單、申訴呈報單、申訴答辯報告表、臺北縣警察
    局新店分局違反道路管理事件未繳納明細表等可稽。是被告
    上開自白應與事實相符，洵足信取。本件事證業臻明確，被
    告犯行可資認定，應依法論科。
二、核被告所為，係犯刑法第二百十六條、第二百十條之行使偽
    造私文書罪。其於舉發通知單上偽造署押之行為，為其偽造
    私文書之之部分行為，不另成罪；又其偽造後，進而予以行
    使，該偽造之低度行為應為行使之高度行為所吸收，復不另
    論罪。其於九十一年八月五日及同年十月三日所為二次犯行
    ，前後僅距二月許，可謂時間緊接，且所犯均係犯罪構成要
    件相同之罪，顯係出於概括犯意所為，為連續犯，應依同法
    第五十六條之規定論以一罪，並加重其刑。聲請簡易判決處
    刑書雖未論及被告於九十一年八月五日所為犯行，惟此與被
    告於同年十月三日所為犯行間，既具前述裁判上一罪之連續
    犯關係，本院自得併為審究。又前開二次於九十一年間之犯
    行，與被告於九十年九月十四日所為犯行，時間已相去近一
    年之遠，自難謂時間緊接，尚無成立連續犯之餘地，自應分
    論併罰。爰審酌被告為規避查緝，冒用邱義勇姓名，不祇足
    以生損害於邱義勇，亦影響警察機關對於執行違反道路交通
    事件裁決之正確性；且被告甲○○前於八十五年間因詐欺案
    件，經本院於八十六年二月二十一日以八十六年度易字第二
    五三號判處有期徒刑一年，經臺灣高等法院於八十六年七月
    三十一日以八十六年度上易字第三八七五號撤銷原判決，改
    判處有期徒刑五月確定。該案並未執行，經通緝後於九十二
    年十月三十一日時效完成等情，有臺灣高等法院被告前案紀
    錄表在卷可稽。則被告素行欠佳，惟念其犯罪後坦承犯行及
    智識程度、年事已高等一切情狀，分別量處如主文所示之刑
    ，並諭知易科罰金之折算標準，及定其應執行刑暨易科罰金
    之折算標準。前揭舉發通知單上「邱義勇」之署押為被告所
    偽造，已如前述，均應依同法第二百十九條之規定，予以宣
    告沒收。
三、被告上訴意旨略以：其年事已高，無固定之收入且健康情形
    不佳，對於誤觸法網深具悔意，求為緩刑之宣告云云。惟查
    被告有如前述之前科紀錄，素行欠佳，復為逃避查緝而冒用
    邱義勇姓名簽名，不僅損害邱義勇，亦妨礙警察機關對於執
    行違反道路交通事件裁決之正確性，本院認量處如主文所示
    之刑並予諭知易科罰金之折算標準，應屬適當，被告上訴求
    予緩刑之宣告云云，應無足採。又原審詳查，認被告罪證明
    確，對於被告予以論罪科刑，固非無見，然原審判決之主文
    ，就被告定應執行刑部分，漏未記載易科罰金之折算標準，
    是被告上訴雖無理由，但原審判決既有如上瑕疵，尚難維持
    ，應由本院管轄之第二審合議庭將原判決予以撤銷改判。
據上論斷，應依刑事訴訟法第 455 條之 1 第 1 項、第 3 項、
第 369 條第 1 項前段、第 364 條、第 299 條第 1 項前段，
刑法第 56 條、第 216 條、第 210 條、第 41 條第 1 項前段
、第 51 條第 5 款、第 219 條，罰金罰鍰提高標準條例第 2
條，判決如主文。
本案經檢察官陳鴻濤到庭執行職務。
中　　華　　民　　國    94    年     8    月    25    日
          刑事第九庭  審判長法  官  胡堅勤
                            法  官  王瑜玲
                            法  官  李君豪
上列正本證明與原本無異。
不得上訴。
                            書記官  蕭汝芳
中　　華　　民　　國　　94　　年　　8 　　月　　26　　日
附錄本案論罪科刑法條全文
中華民國刑法第210條：
(偽造變造私文書罪)
偽造、變造私文書，足以生損害於公眾或他人者，處五年以下有
期徒刑。
中華民國刑法第216條：
(行使偽造變造或登載不實之文書罪)
行使第210條至第215條之文書者，依偽造、變造文書或登載不實
事項或使登載不實事項之規定處斷。
